【裁判字號】    94,重上,482
【裁判日期】    950111
【裁判案由】    拆屋還地等
【裁判全文】
臺灣高等法院民事判決                 94年度重上字第482號
上  訴  人  丙  ○
            戊○○
            甲○○（原名李建雄）
共      同
訴訟代理人  顏武男律師
被上訴人    乙○○
            丁○○
共      同
訴訟代理人  黃秀蘭律師
複代理人    陳超凡律師
上列當事人間拆屋還地等事件，上訴人對於中華民國94年5月31
日臺灣台北地方法院93年度重訴字第1231號第一審判決提起上訴
，經本院於94年12月28日言詞辯論終結，判決如下：
    主  文
上訴駁回。
第二審訴訟費用由上訴人丙○負擔十分之三、上訴人戊○○負擔
十分之三、上訴人甲○○負擔十分之四。
    事實及理由
一、被上訴人乙○○、丁○○起訴主張：坐落於台北市○○區○
    ○段四小段60之11地號土地（下稱60之11地號土地）為被上
    訴人乙○○所有，同小段60之5地號土地（下稱60之5地號土
    地）為被上訴人乙○○、丁○○共有，應有部分各二分之一
    。系爭二筆土地係由被上訴人之前手李敏然、楊建德於民國
    （下同）44年7月28日出租予上訴人丙○之父黃煥、上訴人
    戊○○之前手黃康淑女、上訴人甲○○之母許有之前手吳新
    丁，惟因上訴人不繳納租金，被上訴人乃於86年6月18日以
    存證信函通知上訴人自即日起終止租約，此並為原法院86年
    度訴字第3561號確定判決所確認。故自86年10月1日終止基
    地租賃契約後，上訴人即屬無權占有系爭土地，被上訴人自
    得依民法第七百六十七條請求上訴人拆屋還地。又上訴人無
    權占有系爭土地並受有相當於租金之不法利益，致被上訴人
    受有損害，應返還相當於5年（自88年10月1日起至93年9月
    30日止）租金之不當得利等情，爰依民法第七百六十七條、
    第一百七十九條之法律關係，求為命：(一)上訴人丙○應將坐
    落於60之5地號土地上，門牌號碼台北市○○區○○路二段
    78號，如附圖所示編號A部分之建物拆除，並將所占用之土
    地騰空返還予被上訴人乙○○、丁○○。(二)上訴人丙○應將
    坐落於60之11地號土地上，門牌號碼台北市○○區○○路二
    段78號，如附圖所示編號B部分之建物拆除，並將所占用之
    土地騰空返還予被上訴人乙○○。(三)上訴人丙○應給付被上
    訴人乙○○新臺幣（下同）792,327元、給付被上訴人丁○
    ○70,515元及均自93年11月7日起至清償日止，按週年利率
    5%計算之利息。並自93年10月1日起至返還上開(一)、(二)土地
    與被上訴人乙○○、丁○○之日止，按月於每月一日給付被
    上訴人乙○○13,614元、給付被上訴人丁○○1,212元。(四)
    上訴人戊○○應將座落於60之5地號土地上，門牌號碼台北
    市○○區○○路二段82號，如附圖所示編號E部分之建物拆
    除，並將所占用之土地騰空返還予被上訴人乙○○、丁○○
    。(五)上訴人戊○○應將座落於60之11地號土地上，門牌號碼
    台北市○○區○○路二段82號，如附圖所示編號F部分之建
    物拆除，並將所占用之土地騰空返還予被上訴人乙○○。(六)
    上訴人戊○○應給付被上訴人乙○○721,978元、給付被上
    訴人丁○○123,402元及均自93年11月7日起至清償日止，按
    週年利率5%計算之利息。並自93年1 0月1日起至返還上開(四)
    、(五)土地予被上訴人乙○○、丁○○之日止，按月於每月一
    日給付被上訴人乙○○12,405元、給付被上訴人丁○○2,12
    1元。(七)上訴人甲○○應將座落於60之5地號土地上，門牌號
    碼台北市○○區○○路二段84號，如附圖所示編號G部分之
    建物拆除，並將所占用之土地騰空返還予被上訴人乙○○、
    丁○○。(八)上訴人甲○○應將座落於60之11地號土地上，門
    牌號碼台北市○○區○○路二段84號，如附圖所示編號H部
    分之建物拆除，並將所占用之土地騰空返還予被上訴人乙○
    ○。(九)上訴人甲○○應給付被上訴人乙○○986,150元、給
    付被上訴人丁○○193,91 7元及均自93年11月12日起至清償
    日止，按週年利率5%計算之利息。並自93年10月1日起至返
    還上開(七)、(八)土地與被上訴人乙○○、丁○○之日止，按月
    於每月一日給付被上訴人乙○○16,944元、給付被上訴人丁
    ○○3,33 2元。（原審為被上訴人勝訴之判決，上訴人全部
    聲明不服）並答辯聲明：上訴駁回。
二、上訴人丙○則以：系爭二筆土地係由原地主李敏然、楊建德
    （即被上訴人丁○○之父）出賣予丙○之父黃煥，卻寫成土
    地租用合約書，其雖名為租用但真意為出售或設立地上權之
    意思，楊建德死亡後，被上訴人丁○○繼受出租人地位，故
    兩造間仍存有租賃契約，上訴人並非無權占用。又上訴人已
    為被上訴人乙○○、丁○○提存系爭二筆土地自86年至90年
    之租金，且上訴人又無土地法第一百零三條各款情形，被上
    訴人片面終止基地租賃契約，自無效力。況被上訴人終止租
    約，須依系爭土地租用合約書約定負回復原狀之責，即應返
    還上訴人丙○、戊○○、甲○○之前手在44年簽約時所交付
    之土地整理費，按93年公告現值每坪46萬元折價返還及以現
    值每坪25萬元計算房屋價值一併返還予上訴人。再被上訴人
    乙○○非原地主之合法繼承人，被上訴人乙○○取得系爭土
    地有瑕疵等語，資為抗辯。並上訴聲明：(一)原判決廢棄。(二)
    駁回被上訴人在第一審之訴及假執行之聲明。
    上訴人戊○○則以：上訴人之前手黃康淑女於44年7月28日
    向被上訴人之被繼承人買受，惟因尚未辦理繼承登記無法過
    戶，遂同意買方先行建屋，並簽訂土地租用合約書，且出賣
    人李江玉蘭、楊建德另出具土地使用權同意書，故雙方實有
    設定地上權之意思，上訴人自非無權占有。再被上訴人乙○
    ○非原地主之合法繼承人，其取得系爭土地有瑕疵等語，資
    為抗辯。並上訴聲明：(一)原判決廢棄。(二)駁回被上訴人在第
    一審之訴及假執行之聲明。
    上訴人甲○○則以：關於上訴人占有系爭土地乃因楊建德及
    李敏然與吳新丁簽訂租約，提供土地建屋後，由吳吉豐取得
    房屋所有權，李昆啟之母許有於63年7月18日以70萬元向吳
    吉豐購買該房屋，並徵得楊建德、李敏然同意續租土地，並
    收取租金，故上訴人非無權占有。再被上訴人乙○○非原地
    主之合法繼承人，其取得系爭土地有瑕疵等語，資為抗辯。
    並上訴聲明：(一)原判決廢棄。(二)駁回被上訴人在第一審之訴
    及假執行之聲明。
三、被上訴人主張系爭60之5地號土地為被上訴人乙○○、丁○
    ○共有，權利範圍各1/2，系爭60之11地號土地為被上訴人
    乙○○所有，惟該二筆土地為上訴人丙○、戊○○、甲○○
    所有之台北市○○區○○路二段78號、82號、84號房屋所占
    用，占用情形詳如如附圖所示之事實，業據被上訴人提出土
    地登記謄本為證（見原審卷第15至18頁），並經原審會同台
    北市建成地政事務所履勘現場，測量屬實，有勘驗測量筆錄
    （見原審卷第67至69頁）及土地複丈成果圖在卷可按，復為
    兩造所不爭執，自堪信為真實。又被上訴人主張兩造之租賃
    契約業已終止，上訴人丙○、戊○○、甲○○所有之建物占
    用系爭60之5地號、60之11地號土地，已無正當權源等語，
    惟為上訴人等否認，並以前詞置辯，是以本件兩造爭執之點
    在於被上訴人乙○○是否為系爭土地之所有權人？兩造間是
    否有租賃關係？租賃關係是否已終止？上訴人占用系爭土地
    有無正當權源？被上訴人得否請求上訴人拆屋還地及給付相
    當租金之不當得利？茲分述之。
四、被上訴人乙○○是否為系爭土地之所有權人？
  (一)按「不動產物權，依法律行為而取得、設定、喪失及變更者
    ，非經登記，不生效力。」民法第758條定有明文；又「依
    本法所為之登記，有絕對效力，土地法第43條亦定有明文，
    故「登記」為不動產物權變動之公示方法，而依土地法所為
    之登記，有絕對真實之公信力，縱使登記有得撤銷或無效等
    原因，在實體法上對於他人（真正權利人）負有變更登記之
    義務，但於真正權利人未提起塗銷登記之訴並獲得勝訴之確
    定判決以前，即難否定其登記所生之效力，登記之所有權人
    ，仍得本於所有人之地位行使其權利。
  (二)查依土地登記謄本所載，系爭60之5地號土地登記所有權人
    為被上訴人乙○○、丁○○，權利範圍各1/2，60之11地號
    土地登記所有權人為被上訴人乙○○，且迄未有人出面主張
    權利，依登記之絕對效力，被上訴人對其為系爭土地之所有
    權人已盡其舉證責任。上訴人辯稱被上訴人乙○○取得系爭
    土地有瑕疵云云，並無可採。
五、兩造間是否有租賃關係？租賃關係是否已終止？上訴人占用
    系爭土地有無正當權源？
  (一)按「訴訟標的之法律關係，於確定之終局判決中已經裁判者
    ，就該法律關係即有既判力，當事人雖僅於新訴訟用作攻擊
    防禦方法，法院亦不得為反於確定判決意旨之裁判。」「訴
    訟標的之法律關係，於確定之終局判決中經裁判者，當事人
    之一造以該確定判決之結果為基礎，於新訴訟用作攻擊防禦
    方法時，他造應受其既判力之拘束，不得以該確定判決言詞
    辯論終結前，所提出或得提出而未提出之其他攻擊防禦方法
    為與該確定判決意旨相反之主張，此就民事訴訟法第三百九
    十九條第一項規定之趣旨觀之甚明。」最高法院著有三十年
    上字第八號、四十二年台上字第一三○六號判例可參。又「
    法院於確定判決理由中，就訴訟標的以外當事人主張之重要
    爭點，本於當事人辯論之結果，已為判斷時，除有顯然違背
    法令之情形，或當事人已提出新訴訟資料，足以推翻原判斷
    之情形外，應解為在同一當事人就與該重要爭點有關所提起
    之他訴訟，法院及當事人對該重要爭點之法律關係，皆不得
    任作相反之判斷或主張，以符民事訴訟上之誠信原則」亦有
    最高法院八十四年度台上字第二五三Ｏ號判決可參。
  (二)查被上訴人前以原法院八十五年度訴字第六七五號以上訴人
    無法律上原因，無權占有系爭房地為由，請求上訴人給付不
    當得利，經上訴人提出土地租用合約書為證，辯稱系爭土地
    係由上訴人丙○之父黃煥、上訴人李豐松之父李德雲、上訴
    人戊○○之前手黃康淑女、上訴人許有之前手吳新竹等四人
    ，分別於民國四十四年七月二十八日，與李敏然、楊建德簽
    訂「土地租用合約」，取得土地使用權，並建築房屋，李敏
    然、楊建德於六十四、六十五、六十六、六十七年間並向部
    分上訴人收取系爭土地租金，其等本於租賃之法律關係占用
    系爭土地，並無不當得利等情，而證人即上開土地租用合約
    書之立會人張基雄於該案並結證稱：該租用合約書內容是伊
    代筆的，當時伊擔任台北市議員，所以簽名為立會人，出租
    人楊建德、李敏然確同意出租，當時李、楊二人自稱是地主
    ，每一件租賃土地大約十幾坪，承租前土地上有一些農舍、
    工寮，因發生火災燒燬，承租人租了以後才自己整地，伊有
    幫忙申請建照、出租人同意承租人在土地上建屋，現在之建
    築物就是當時蓋的，承租人以前有付租金，後來有無繼續付
    ，伊不知情等語，故原法院認定兩造間有租賃法律關係，判
    決駁回被上訴人之訴確定在案，有前開原法院八十五年度訴
    字第六七五號民事判決書為證。嗣被上訴人以上訴人丙○、
    戊○○及上訴人甲○○及其母許有經其催告繳納積欠地租，
    仍拒不繳納，被上訴人復於八十六年六月十八日以台北一一
    八支局第九八九號存證信函通知上訴人丙○、戊○○及上訴
    人甲○○及其母許有，自即日起終止系爭土地租約，被上訴
    人並以兩造之租賃關係業已終止，向原法院請求上訴人丙○
    、戊○○及上訴人甲○○及其母許有給付自八十一年十月一
    日起至八十六年六月十八日之租金，及自八十六年六月十九
    日起至八十六年九月三十日止，按佔用之面積，依系爭土地
    申報地價之年息百分之八計算之相當租金之不當得利及損害
    金，經原法院以八十六年度訴字第3561號民事判決被上訴人
    勝訴確定在案，此亦經本院調閱該民事卷全卷審核無訛。故
    關於被上訴人為系爭土地之所有權人及兩造間有租賃關係並
    已終止之事實，均於確定之終局判決中已經裁判，就該法律
    關係即有既判力，被上訴人以該確定判決之結果為基礎，於
    新訴訟用作攻擊防禦方法時，上訴人應受既判力之拘束，不
    得以該確定判決言詞辯論終結前，所提出或得提出而未提出
    之其他攻擊防禦方法為與該確定判決意旨相反之主張，本院
    亦不得為反於確定判決意旨而為裁判。
  (三)上訴人雖辯稱前開「土地租用合約」雖名為「租用」，然當
    事人實際之真意為「出售」或「設立地上權」之意思，被上
    訴人終止租約不合法云云。惟非但為被上訴人所否認，且上
    訴人未提出任何具體新訴訟資料，足以推翻原判斷之情形外
    ，揆諸上開判例、判決意旨，上訴人在同一當事人間就與該
    已為判斷重要爭點（即兩造間租賃之法律關係）自不得再為
    與上開確定判決相異之主張。是上訴人空言抗辯系爭土地租
    用合約之締約真意係出售或設立地上權之意思云云，自屬無
    據。從而被上訴人主張兩造間之租賃關係已於86年10月1日
    終止等語，應可採信。
  (四)兩造間之租賃關係既已於86年10月1日終止，則上訴人繼續
    占用系爭土地即屬無正當權源。上訴人丙○雖辯稱已於91
    年4月3日、91年3月28日分別為被上訴人乙○○、丁○○提
    存系爭二筆土地自86年至90年之租金共計17,149元、1, 520
    元，被上訴人片面終止租約無效云云，並提出台灣新竹地方
    法院91年度存字第451號提存書影本、台灣士林地方法院91
    年度存字第708號提存書影本（見原審卷第56、57頁）為證
    。然系爭租賃契約業經被上訴人於86年6月18日以存證信函
    通知終止，並經法院判決確定，則自86年6月18日被上訴人
    終止租約後，兩造間已無租賃關係，上訴人於判決確定後之
    91年始以被上訴人拒收為由提存原租約約定之租金，即非屬
    依債務本旨所為之提存，兩造間之租賃關係並不因此而回復
    ，自無從據此而為上訴人丙○使用系爭土地正當權源之有利
    認定。上訴人既未舉證證明其係基於何種正當之權源占用系
    爭土地，則被上訴人主張上訴人係無權占有系爭土地，為可
    採信，上訴人此部分抗辯，並無可採。
六、被上訴人得否請求上訴人拆屋還地及給付相當租金之不當得
    利？
  (一)按所有人對於無權占有或侵奪其所有物者，得請求返還之。
    對於妨害其所有權者，得請求除去之，有妨害其所有權之虞
    者，得請求防止之，民法第767條定有明文，被上訴人為系
    爭土地之所有權人，上訴人丙○、戊○○、甲○○所有之台
    北市○○區○○路二段78號、82號、84號房屋，無正當權源
    占有系爭60之5、60之11地號如附圖所示之土地，被上訴人
    依民法第767條之規定請求上訴人拆屋還地，為有理由，應
    予准許。
  (二)再按無法律上之原因而受利益，致他人受損害者，應返還其
    利益。雖有法律上之原因，而其後已不存在者，亦同，民法
    第179條定有明文。又無權占有他人之土地或房屋，可獲得
    相當於租金之利益為社會通常之觀念，最高法院著有61年台
    上字第1695號判例。次按城市地方房屋之租金，以不超過土
    地及其建築物申報總價額年息百分之十為限，土地法第97條
    條第1項定有明文，而土地法97條之規定，依同法第105條之
    規定準用於租用基地建築房屋。再按土地有權人依本法所申
    報之地價為法定地價，土地法第148條定有明文。而舉辦規
    定地價或重新規定地價時，土地所有權人未於公告期間申報
    地價者，以公告地價百分之八十為其申報地價，平均地權條
    例第16條定規定有明文。查系爭60之5地號土地93年1月之申
    報地價為每平方公尺45,440元，即為93年1月公告地價56,80
    0元之80%，依此計算，89年7月之申報地價為44,000元（
    55,000×80%=44,000元），86年7月之申報地價為43,040元
    （53,800×80%=43,040元，有公告地價表（見原審卷第125
    頁）在卷可按。而系爭60之11地號土地93年1月之申報地價
    為每平方公尺45,372元，即為93年1月公告地價56,715元之
    80%，依此計算，89年7月之申報地價為43,942元（54,927×
    80%=43,942元），86年7月之申報地價為42,985元（53,73 1
    ×80%=42,985元，有公告地價表（見原審卷第127頁）在卷
    可憑。再系爭土地位處台北市○○路及莒光路丁字路口，交
    通便利，此有勘驗筆錄可憑，是系爭土地經濟價值甚高，本
    院斟酌系爭土地繁榮狀況及上訴人占有土地利用之情形，認
    上訴人無權占有所獲之利益，依前揭土地法之規定年息百分
    之八計算為當，以下茲將上訴人因系爭土地所受之利益計算
    如次：
    1.上訴人丙○部分：
      (1)占有系爭60之5地號土地8平方公尺；
        43,040×8×8%×9/12=20,659（88年10月1日至89年6月
        30日所受之利益）
        44,000×8×8%=28,160（89年7月1日至92年12月31日間
        ，1年受之利益）
        （28,160×3）＋（28,160×6/12）＝98,560（89年7月
        1日至92年12月31日所受之利益）
        45,440×8×8%×9/12＝21,811（93年1月1日至93年9月
        30日所受之利益）
        20,659＋98,560＋21,811＝141,030
        45,440×8×8%×÷12＝2,424（93年1月1日以後每月所
        受之利益）
      (2)占有系爭60之11地號土地41平方公尺：
        42,985×41×8%×9/12=105,743（88年10月1日至89年6
        月30日所受之利益）
        43,942×41×8%=144,130（89年7月1日至92年12月31日
        間，1年所受之利益）
        （144,130×3）＋（144,130×6/12）＝504,454（89年
        7月1日至92年12月31日所受之利益）
        45,372×41×8%×9/12＝111,615（93年1月1日至93年9
        月30日所受之利益）
        105,743＋504,454＋111,615＝721,812
        45,372×41×8%×÷12＝12,402（93年1月1日以後每月
        所受之利益）
    2.上訴人戊○○部分：
      (1)占有系爭60之5地號土地14平方公尺；
        43,040×14×8%×9/12=36,154（88年10月1日至89年6
        月30日所受之利益）
        44,000×14×8%=49,280（89年7月1日至92年12月31日
        間，1年所受之利益）
        （49,280×3）＋（49,280×6/12）＝172,480（89年7
        月1日至92年12月31日所受之利益）
        45,440×14×8%×9/12＝38,170（93年1月1日至93年9
        月30日所受之利益）
        36,154＋172,480＋38,170＝246,804
        45,440×14×8%×÷12＝4,242（93年1月1日以後每月
        所受之利益）
      (2)占有系爭60之11地號土地34平方公尺：
        42,985×34×8%×9/12=87,689（88年10月1日至89年6
        月30日所受之利益）
        43,942×34×8%=119,522（89年7月1日至92年12月31日
        間，1年所受之利益）
        （119,522×3）＋（119,522×6/12）＝418,328（89年
        7月1日至92年12月31日所受之利益）
        45,372×34×8%×9/12＝92,559（93年1月1日至93年9
        月30日所受之利益）
        87,689＋418,328＋92,559＝598,576
        45,372×34×8%×÷12＝10,284（93年1月1日以後每月
        所受之利益）
    3.上訴人甲○○部分：
      (1)占有系爭60之5地號土地22平方公尺；
        43,040×22×8%×9/12=56,813（88年10月1日至89年6
        月30日所受之利益）
        44,000×22×8%=77,440（89年7月1日至92年12月31日
        間，1年所受之利益）
        （77,440×3）＋（77,440×6/12）＝271,040（89年7
        月1日至92年12月31日所受之利益）
        45,440×22×8%×9/12＝59,981（93年1月1日至93年9
        月30日所受之利益）
        56,813＋271,040＋59,981＝387,834
        45,440×22×8%×÷12＝6,664（93年1月1日以後每月
        所受之利益）
      (2)占有系爭60之11地號土地45平方公尺：
        42,985×45×8%×9/12=116,060（88年10月1日至89年6
        月30日所受之利益）
        43,942×45×8%=158,191（89年7月1日至92年12月31
        日間，1年所受之利益）
        （158,191×3）＋（158,191×6/12）＝553,669（89年
        7月1日至92年12月31日所受之利益）
        45,372×45×8%×9/12＝122,504（93年1月1日至93年9
        月30日所受之利益）
        116,060＋553,669＋122,504＝792,233
        45,372×45×8%×÷12＝13,612（93年1月1日以後每月
        所受之利益）
    綜上，上訴人88年10月1日起至93年9月30日無權占有之期間
    ，被上訴人乙○○請求上訴人丙○給付792,327元（70,515
    ＋721,812＝792,327）、被上訴人丁○○請求上訴人丙○給
    付70,515元（系爭60之5地號土地被上訴人各有應有部分1/2
    ，各得請求上訴人丙○占有所受之利益141,030元之一半，
    即70,515元）；被上訴人乙○○請求上訴人戊○○給付721,
    978元（123,402＋598,576＝721,978）、被上訴人丁○○請
    求上訴人戊○○給付123,402元（246,804÷2＝123,402）；
    被上訴人乙○○請求上訴人甲○○給付986,150元（193,917
    ＋792,233＝986,150）、被上訴人丁○○請求上訴人甲○○
    給付193,917元（387,834÷2＝193,917）等相當於租金之不
    當得利。並請求上訴人自93年10月1日起至返還土地之日止
    ，上訴人丙○應按月給付被上訴人乙○○13,614元（1,212
    ＋12,402＝13,614）、按月給付被上訴人丁○○1,212元（2
    ,424 ÷2＝1,212）；上訴人戊○○應按月給付被上訴人乙
    ○○12,405元（2,121＋10,284＝12,405）、按月給付被上
    訴人丁○○2,121元（4,242÷2＝2,121）；上訴人甲○○應
    按月給付被上訴人乙○○16,944元（3,332＋13,612＝16,94
    4）、應按月給付被上訴人丁○○3,332元（6,664÷2＝3,33
    2），自為可取。
七、從而，被上訴人依民法第767條物上請求權及不當得利之法
    律關係，請求：(一)上訴人丙○應將門牌號碼台北市○○區○
    ○路二段78號占用系爭60之5地號、60之11地號如附圖所示
    編號A、B部分土地之建物拆除，並將所占用之土地騰空返還
    予被上訴人。並給付被上訴人乙○○792,327元及自起訴狀
    繕本送達之翌日即93年11月7日起至清償日止，按週年利率
    5%計算之利息。並自93年10月1日起至返還前述土地與被上
    訴人乙○○、丁○○之日止，按月於每月一日給付被上訴人
    乙○○13,614元、給付丁○○1,212元。(二)上訴人戊○○應
    將門牌號碼台北市○○區○○路二段82號占用系爭60之5地
    號、60之11地號如附圖所示編號E、F部分土地之建物拆除，
    並將所占用之土地騰空返還予被上訴人。並給付被上訴人乙
    ○○721,978元及自起訴狀繕本送達之翌日即93年11月7日起
    至清償日止，按週年利率5%計算之利息。並自93年10月1日
    起至返還上述土地與被上訴人乙○○、丁○○之日止，按月
    於每月一日給付被上訴人乙○○12,405元、給付丁○○2,
    121元。(三)上訴人甲○○應將門牌號碼台北市○○區○○路
    二段84號占用系爭60之5地號、60之11地號如附圖所示編號
    G、H部分土地之建物拆除，並將所占用之土地騰空返還予被
    上訴人。並給付被上訴人乙○○986,150元及自起訴狀繕本
    送達之翌日即93年11月12日起至清償日止，按週年利率5%計
    算之利息。並自93年10月1日起至返還上述土地與被上訴人
    乙○○、丁○○之日止，按月於每月一日給付被上訴人乙○
    ○16,944元；給付被上訴人丁○○3,332元。為有理由，應
    予准許。原審為上訴人敗訴之判決，並無違誤。上訴意旨指
    摘原判決不當，求予廢棄改判，為無理由，應予駁回。
八、本件事證已臻明確，兩造其餘之攻擊防禦方法及所提之證據
    ，經審酌後認均無礙判決之結果，爰不予一一論述。
九、據上論結，本件上訴為無理由，爰判決如主文。
中    華    民    國    95    年    1     月    11    日
                  民事第十二庭審判長法  官  張宗權
                                    法  官  陳忠行
                                    法  官  蕭艿菁
正本係照原本作成。
如不服本判決，應於收受送達後20日內向本院提出上訴書狀，其
未表明上訴理由者，應於提出上訴後20日內向本院補提理由書狀
（均須按他造當事人之人數附繕本）上訴時應提出委任律師或具
有律師資格之人之委任狀；委任有律師資格者，另應附具律師資
格證書及釋明委任人與受任人有民事訴訟法第466條之一第一項
但書或第二項（詳附註）所定關係之釋明文書影本。
中    華    民    國    95    年    1    月    12    日
                                    書記官  王秀雲
附註：
民事訴訟法第四百六十六條之一（第一項、第二項）：
對於第二審判決上訴，上訴人應委任律師為訴訟代理人。但上訴
人或其他法定代理人具有律師資格者，不在此限。
上訴人之配偶、三親等內之血親、二親等內之姻親，或上訴人為
法人、中央或地方機關時，其所屬專任人員具有律師資格並經法
院認為適當者，亦得為第三審訴訟代理人。


司法院資訊處製作；財團法人民間司法改革基金會備份。
